【裁判字號】    95,上訴,1548
【裁判日期】    950928
【裁判案由】    違反毒品危害防制條例
【裁判全文】
臺灣高等法院高雄分院刑事判決        95年度上訴字第1548號
上  訴  人
即  被  告  甲○○
上列上訴人因違反毒品危害防制條例案件，不服臺灣屏東地方法
院95年度訴字第398 號中華民國95年6 月30日第一審判決（起訴
案號：臺灣屏東地方法院檢察署95年度毒偵字第663 號），提起
上訴，本院依簡式審理程序，判決如下：
    主  文
上訴駁回。
    事實及理由
一、按本件被告甲○○所犯係死刑、無期徒刑、最輕本刑為3 年
    以上有期徒刑以外之罪，其於本院審理程序就被訴事實為有
    罪之陳述，經審判長告知簡式審判程序之旨，並聽取其與公
    訴人之意見，本院認無不得或不宜改依簡式審判程序進行之
    處，爰依刑事訴訟法第273 條之1 第1 項之規定，裁定進行
    簡式審判程序，合先敘明。
二、本案經本院審理結果，認第一審判決認事用法及量刑均無不
    當，應予維持，並引用第一審判決書記載之事實、證據及理
    由。
三、上訴意旨略以：被告係因務農傷及腰椎，經常疼痛，服用醫
    院之止痛藥並無效果，乃施用海洛因止痛，並未上癮，原審
    量刑過重云云。惟查被告因腰椎受傷乃施用海洛因止痛等情
    ，並未提出任何醫院診斷證明供本院參酌，已難信為真實。
    又縱使被告確有該等傷後疼痛之情形，其是否應以海洛因止
    痛，亦應由專業醫師診斷處方，豈可自行施用海洛因。原判
    決審酌被告連續施用第一級毒品海洛因，應加重其刑，又係
    累犯，應加重其刑，並遞加重之，且被告經強制戒治後，仍
    未能戒除施用毒品之惡習，且施用期間非短（自94年5 月1
    日出監後即平均4-5 日施用1 次海洛因，最後1 次施用為95
    年4 月9 日）等情，判處被告有期徒刑1 年4 月，量刑並無
    不妥，上訴意旨徒以量刑過重提起上訴，為無理由，應予駁
    回。
四、併案意旨另以（95年度毒偵字第1387號）：被告自95年8 月
    1 日起，至同年月14日止，在其屏東縣枋寮鄉○○村○○路
    172 號住處，施打海洛因多次，因認被告涉犯毒品危害防制
    條例第10條第1 項之罪而與本件起訴犯行為集合犯之包括一
    罪，爰併由本院一併審理云云。惟本件起訴之被告最後1 次
    施用第一級毒品海洛因的時點為95年4 月9 日，與併案部分
    被告施用海洛因之起始日95年8 月1 日，相去逾3 個月，其
    施用行為，顯無時間之密接，尚難認兩者具有接續之集合犯
    關係。又被告行為後，刑法第56條連續犯之規定，業於94年
    1 月7 日修正公布刪除，並於95年7 月1 日施行，連續數行
    為其中部分之一行為或數行為，發生在新法修正施行後者，
    該部分不能論以連續犯（最高法院95年第8 次刑事庭會議決
    議「五、4 」參照）。準此，併案意旨所指被告犯行均在上
    開刑法56條修正施行後，與本件起訴之被告犯罪事實自無從
    成立連續犯關係，而非本件起訴效力所及，本院不得併予審
    理，併案部分自應退由檢察官另行依法處理，併此敘明。
五、據上論斷，應依刑事訴訟法第368 條、第273 條之1 第1 項
    、第373 條，判決如主文。
本案經檢察官林應華到庭執行職務。
中    華    民    國    95    年    9     月    28    日
                  刑事第八庭    審判長法  官  李炫德
                                      法  官  李淑惠
                                      法  官  蔡國
以上正本證明與原本無異。
如不服本判決應於收受本判決後10日內向本院提出上訴書狀，其
未敘述上訴理由者，並得於提起上訴後10日內向本院補提理由書
狀（均須按他造當事人之人數附繕本）「切勿逕送上級法院」。
中    華    民    國    95    年    9     月    28    日
                                      書記官  顏惠華
附錄本件判決論罪科刑法條：
毒品危害防制條例第10條第1項
施用第一級毒品者，處 6 月以上 5 年以下有期徒刑。
附件：
臺灣屏東地方法院刑事判決               95年度訴字第398號
公  訴  人  臺灣屏東地方法院檢察署檢察官
被      告  甲○○
上列被告因違反毒品危害防制條例案件，經檢察官提起公訴（95
年度毒偵字第663 號），被告於準備程序中就被訴事實為有罪之
陳述，經本院合議庭裁定改以簡式審判程序審理，判決如下：
    主  文
甲○○連續施用第一級毒品，累犯，處有期徒刑壹年肆月。扣案
注射針筒2 支均沒收。
    事  實  及  理  由
一、甲○○前於民國88年間因施用毒品案件，經本院裁定送觀察
    、勒戒後，因認有繼續施用毒品之傾向，再經本院以88年度
    毒聲字第345 號裁定令入戒治處所施以強制戒治1 年，嗣經
    裁定停止戒治後，復遭撤銷停止戒治，而於89年9 月15日強
    制戒治期滿執行完畢釋放，並經臺灣屏東地方法院檢察署檢
    察官以89年度毒偵字第397 號不起訴處分確定。詎甲○○仍
    未戒除毒癮，竟於上開強制戒治執行完畢釋放後5 年內，復
    基於施用第一級毒品之概括犯意，自94年5 月1 日後某日起
    ，至95年4 月9 日止，在其位於屏東縣枋寮鄉○○村○○路
    172 號住處內，以將海洛因加水置入針筒內注射之方式，每
    4 、5 日1 次，連續施用第一級毒品海洛因多次。嗣於95年
    4 月12日6 時35分許，為警持本院核發之搜索票在其上址住
    處查獲，並扣得甲○○所有之注射針筒2 支。案經屏東縣警
    察局枋寮分局報請臺灣屏東地方法院檢察署檢察官偵查起訴
    。
二、前揭犯罪事實，業據被告甲○○坦承不諱，且其於95年4 月
    12日8 時許經警採尿送驗，檢驗結果呈嗎啡（即海洛因代謝
    物）陽性反應，有台灣檢驗科技股份有限公司濫用藥物尿液
    檢驗報告及屏東縣警察局枋寮分局偵辦疑似毒品尿液檢體送
    驗代號與真實姓名對照表各1 紙附卷為憑，並有扣案注射針
    筒2 支可佐，足證被告上開自白與事實相符。又被告前於88
    年間因施用毒品案件，經本院裁定送觀察、勒戒後，因認有
    繼續施用毒品之傾向，再經本院以88年度毒聲字第345 號裁
    定令入戒治處所施以強制戒治1 年，嗣經裁定停止戒治後，
    復遭撤銷停止戒治，而於89年9 月15日強制戒治期滿執行完
    畢釋放，並經臺灣屏東地方法院檢察署檢察官以89年度毒偵
    字第397 號不起訴處分確定，有前開不起訴處分書、臺灣高
    等法院被告前案紀錄表、臺灣屏東地方法院檢察署刑案資料
    查註紀錄表暨全國施用毒品案件紀錄表各1 份在卷可稽。是
    被告於強制戒治執行完畢後，5 年以內再犯本件施用第一級
    毒品之事證明確，被告犯行堪以認定。
三、查海洛因係毒品危害防制條例第2 條第2 項第1 款所稱之第
    一級毒品，不得持有及施用，是核被告所為，係犯毒品危害
    防制條例第10條第1 項之施用第一級毒品罪。其施用前後持
    有第一級毒品之低度行為，應為其施用之高度行為所吸收，
    不另論罪。被告先後多次施用第一級毒品海洛因之行為，時
    間緊接，所犯構成要件相同之罪名，顯係基於概括犯意反覆
    為之，應依連續犯之規定，論以一罪，並加重其刑。被告前
    於90年間因違反毒品危害防制條例案件，經本院以90年度訴
    字第771 號判決判處有期徒刑1 月4 日，復經提起上訴後撤
    回上訴確定，嗣於92年6 月17日因縮短刑期假釋出獄，所餘
    刑期付保護管束，於92年7 月22日保護管束期滿未經撤銷假
    釋，以已執行完畢論；又於92年間因違反毒品危害防制條例
    案件，經本院以93年度訴字第115 號判決判處有期徒刑9 月
    ，並經提起上訴後撤回上訴確定，而於94年4 月30日縮刑期
    滿執行完畢，有臺灣高等法院被告前案紀錄表1 份為憑，其
    於有期徒刑執行完畢後，5 年以內再犯本件有期徒刑以上之
    罪，為累犯，應依刑法第47條規定加重其刑，並依法遞加之
    。爰審酌被告經強制戒治執行完畢，竟仍未戒除施用毒品之
    惡習，復施用第一級毒品，戕害身心甚鉅，且施用海洛因之
    期間非短，惟念其施用毒品乃戕害自己之健康，尚未危及他
    人，且其犯後坦承犯行，態度尚稱良好等一切情狀，量處如
    主文所示之刑。至扣案注射針筒2 支，為被告所有供其施用
    海洛因之工具，業經被告供承在卷，爰依刑法第38條第1 項
    第2 款之規定沒收之。
據上論斷，應依刑事訴訟法第273 條之1 第1 項、第299 條第1
項前段，毒品危害防制條例第10條第1 項，刑法第11條前段、第
56條、第47條、第38條第1 項第2 款，判決如主文。
本案經檢察官葉容芳到庭執行職務。
中    華    民    國    95    年    6     月    30    日
                  刑事第五庭    法  官   李宜娟
以上正本證明與原本無異。
如不服本判決應於收受本判決送達後10日內向本院提出上訴書狀
，其未敘述上訴理由者，並得於提起上訴後10日內向本院補提理
由書狀（均須按他造當事人之人數附繕本）「切勿逕送上級法院
」
中    華    民    國    95    年    7     月    3     日
                                書記官   林香如
。
附錄本案論罪科刑法條
毒品危害防制條例第10條第1項：
施用第一級毒品者，處6月以上5年以下有期徒刑。


司法院資訊處製作；財團法人民間司法改革基金會備份。
